臺灣屏東地方法院刑事判決　　　　　　　　　　　　　　九十一年度易字第六四號
　　公　訴　人　臺灣屏東地方法院檢察署檢察官
　　被　　　告　甲○○
右列被告因誣告案件，經檢察官提起公訴（九十年度偵字第六六二八號），本院判決
如左：
    主  文
甲○○未指定犯人，而向該管公務員誣告犯罪，處拘役伍拾日，如易科罰金，以參佰
元折算壹日。緩刑貳年。
    事  實
一、甲○○明知朋友吳東霖前於民國八十八年間，向其借用身分證，要將鄭月卿所有
    之車牌號碼ＷＫＩ─０八三號機車過戶至其名下，但並未實際交付機車，仍由吳
    東霖之兒子乙○○騎用，並無失竊，但因於九十年九月間，接獲屏東監理站寄發
    之換發行照通知，得知前揭登記在其名下之機車有二次交通違規之情形後，為避
    免繼續繳交交通違規罰單，竟於九十年九月十五日中午十二時，至屏東縣警察局
    屏東分局民生派出所，向值班警員申告上開自用機車在九十年三月一日七時許，
    在屏東市○○路二五四號前遭竊，未指定犯人而誣告他人犯竊盜罪。嗣因乙○○
    於九十年十月十五日九時三十分許，在屏東市○○路一四二巷十之三號停車處欲
    騎乘上開機車時，為埋伏員警查獲，始循線得知上情。
二、案經屏東縣警察局屏東分局報請台灣屏東地方法院檢察署檢察官偵查起訴。
    理  由
一、被告甲○○矢口否認有何誣告犯行，辯稱：從不知道自己名下有該部機車，是接
    獲監理站的換照通知，至監理站詢問時，有人告訴我可以去報遺失，並無誣告之
    意思等語。經查，被告於九十年九月十五日至警局申告機車失竊時，明確指出該
    機車失竊之時間是九十年三月一日上午七時許，失竊之地點為屏東市○○路二五
    四號前，而於員警質疑為何遭竊後六個月才來報案時，被告更答以「因這段期間
    在北部，至九月初才回屏東後，於接獲監理站通知時才知道機車失竊，該車平日
    都是伊與家人騎用」等語，有車輛竊盜、車牌失竊資料個別查詢報表一份及九十
    年十月十五日警訊筆錄在卷可稽，顯見被告有未指定犯人而誣告之意思甚明。縱
    果如被告所言，實際上從未使用該部機車，而係遭他人冒用名義辦理機車過戶之
    情形，其向警方報案時，應據實申告係證件遭他人冒用，而非機車遭人竊取，是
    被告事後所辯，均為卸責之詞，不足採信，本件事證已明，被告犯行堪以認定。
二、核被告甲○○所為，係犯刑法第一百七十一條第一項之罪。爰審酌被告素行、犯
    罪動機、目的、所生危害及犯罪後態度等一切情狀，爰量處如主文所示之刑，並
    諭知易科罰金之折算標準。末查，被告前未曾受有期徒刑以上刑之宣告，此有臺
    灣屏東地方法院檢察署刑案資料查註紀錄表、臺灣高等法院被告全國前案紀錄表
    各一紙在卷可參，經此次科刑後，當知所警惕，而無再犯之虞，本院認其所受之
    宣告刑，以暫不執行為適當，併予宣告緩刑二年，以啟自新。
據上論斷，應依刑事訴訟第二百九十九條第一項前段，刑法第一百七十一條第一項、
第四十一條第一項前段、第七十四條第一款，罰金罰鍰提高標準條例第一條前段、第
二條，判決如主文。
本案經檢察官許英輝到庭執行職務。
中      華      民      國    九十一    年      四      月     十一     日
                                 臺灣屏東地方法院刑事第三庭
                                     審判長法  官黃國永
                                           法  官余德正
                                           法  官陳姵君
右正本證明與原本無異。
如不服本判決應於收受本判決後送達後十日內向本院提出上訴書狀，其未敘述上訴理
由者，並得於提起上訴後十日內向本院補提理由書狀（均須按他造當事人之人數附繕
本 ）「切勿逕送上級法院」
                                           書記官   蔡德章
中      華      民      國    九十一    年      四      月     十一     日
得上訴
附錄：
中華民國刑法第一百七十一條
 (未指定犯人誣告罪)
未指定犯人，而向該管公務員誣告犯罪者，處一年以下有期徒刑、拘役或
三百元以下罰金。
未指定犯人，而偽造、變造犯罪證據，或使用偽造、變造之犯罪證據，致
開始刑事訴訟程序者，亦同。
